【裁判字號】    90,易,853
【裁判日期】    901022
【裁判案由】    賭博
【裁判全文】
臺灣彰化地方法院刑事判決                            九十年度易字第八五三號
    公  訴  人  臺灣彰化地方法院檢察署檢察官
    被      告  丙○○
                乙○○
                甲○○
右列被告等因賭博案件，經檢察官聲請簡易判決處刑（九十年度偵字第二五四六號）
，本院改依通常程序審理，判決如左：
    主  文
丙○○共同以賭博為常業，處有期徒刑伍月，如易科罰金，以參佰元折算壹日。
乙○○共同以賭博為常業，處有期徒刑參月，如易科罰金，以參佰元折算壹日。緩刑
貳年。
甲○○共同以賭博為常業，處有期徒刑參月，如易科罰金，以參佰元折算壹日。
扣案之電動賭博機具拾肆台（含ＩＣ板拾肆塊）、賭資新臺幣貳萬伍仟柒佰陸拾壹元
、賭客中獎賀單肆拾壹張、代幣貳袋、開洗分報表柒張、會員紀錄簿貳本、員工打卡
表參張，均沒收。
    事  實
一、丙○○基於常業賭博之犯意，自民國九十年一月間起，在彰化縣彰化市○○路○
    段（聲請簡易判決處刑書誤載為中正路）一一三號其所經營之「美家電子遊戲場
    」，擺設電動賭博機具「滿貫大亨」等十四台，並分別自同年一月間及同年三月
    二十日起，各以每月新臺幣（下同）二萬三千元及二萬元之薪資，僱用與其有共
    同犯意聯絡且有上開同一常業賭博犯意之乙○○、甲○○（曾因賭博案件，經本
    院以八十九年度員簡字第一一二號判處有期徒刑三月，得易科罰金，緩刑二年，
    於八十九年五月十三日判決確定，現尚在緩刑期間）為店員，擔任開分、洗分及
    兌換賭資之工作，而共同與不特定之人賭博財物，並均恃此維生。其賭博方法均
    係由賭客出資開分，每枚代幣以十元兌換，投入代幣與機具玩賭，玩賭結果如有
    贏分，即依各賭博機具之開分及兌現比例（分別有一比一、一比五、一比十之比
    例）洗分兌換現金，無贏分則賭金歸店方所有。嗣於九十年四月二日十八時十五
    分許，在上址，為警查獲，於櫃檯起獲賭資二萬五千七百六十一元，並扣得電動
    賭博機具十四台、賭客中獎賀單四十一張、代幣二袋、開洗分報表七張、會員記
    錄簿二本、員工打卡表三張（聲請簡易判決處刑書漏載）。
二、案經彰化縣警察局彰化分局報告臺灣彰化地方法院檢察署檢察官偵查後聲請簡易
    判決處刑，由本院改依通常程序審理。
    理  由
一、訊據被告丙○○固坦承有於右揭時地擺設電動賭博機具之事實，被告乙○○、甲○○固均坦認右揭受僱擔任店員之事實，惟均矢口否認涉有常業賭博犯行，均辯
    稱：店內機具僅供大眾玩樂，積分不可兌換現金云云。惟查，扣案機具係以投入
    代幣方式把玩，所贏積分以各機具之開分及兌現比例洗分兌換現金等情，業據被
    告甲○○於警方臨檢現場時陳述明確，有彰化縣警察局彰化分局九十年四月二日
    現場檢查紀錄表一紙附卷可稽，復於警方帶回警局製作筆錄時再度陳述屬實，有
    九十年四月二日及同年月三日兩次警訊筆錄在卷足憑，依案重初供之理，參以現
    場扣得現金二萬五千七百餘元，此非機具僅供單純娛樂可致之營業所得，堪認積
    分係可兌換現金等情屬實，渠等前揭所辯，顯係事後卸責之詞，均不足採信，此
    外，另有電動賭博機具十四台（含ＩＣ板十四塊）、賭客中獎賀單四十一張、代
    幣二袋、開洗分報表七張、會員記錄簿二本、員工打卡表三張扣案可證，事證明
    確，被告三人犯行，均堪認定。
二、查被告丙○○雇用乙○○、甲○○為店員，擔任開分洗分及兌換賭資之工作，以
    電動賭博機具為賭具，共同與不特定之人賭博財物，業如前述，揆之扣案機具數
    量非少，且被告三人均坦認並無其他工作，渠等顯然均有賴此謀生之犯意與事實
    ，核係常業犯，被告丙○○、乙○○、甲○○所為，均係犯刑法第二百六十七條
    之常業賭博罪。公訴意旨認被告三人係犯刑法第二百六十六條第一項前段之普通
    賭博罪，即有誤會，起訴法條應予變更。又常業犯當然含有連續性，並不發生連
    續犯問題（最高法院二十七年上字第一九二五號判例參照），公訴人起訴請求依
    連續犯論處，容有未洽。被告三人就上開常業賭博犯行，互有犯意聯絡及行為分
    擔，均為共同正犯。爰分別審酌被告三人之犯罪動機、目的、手段、涉入經營之
    程度、所生危害及犯罪後態度等一切情狀，分別量處如主文所示之刑，並均諭知
    易科罰金之折算標準，以示懲儆。查被告乙○○前未曾受有期徒刑以上刑之宣告
    ，有臺灣彰化地方法院檢察署刑案資料查註紀錄表及臺灣高等法院被告全國前案
    紀錄表在卷可稽，其為謀生計，一時失慮，受雇任職，致罹刑章，經此偵審程序
    ，當知警惕，而無再犯之虞，本院認其所宣告之刑，以暫不執行為適當，併宣告
    緩刑二年，以勵自新。扣案之電動賭博機具十四台（含ＩＣ板十四塊）及賭資二
    萬五千七百六十一元，分別係當場賭博之器具與在兌換籌碼處之財物，均應依刑
    法第二百六十六條第二項規定，宣告沒收；扣案之賭客中獎賀單四十一張、代幣
    二袋、開洗分報表七張、會員記錄簿二本、員工打卡表三張，均係被告丙○○所
    有，業據其陳明在卷，且均係供渠等常業賭博犯罪所用之物，均應依刑法第三十
    八條第一項第二款規定，宣告沒收。至公訴人就扣案之物，請求均依刑法第二百
    六十六條第一項後段規定宣告沒收，容有未洽，附此敘明。
據上論斷，應依刑事訴訟法第四百五十二條、第二百九十九條第一項前段、第三百條
，刑法第二十八條、第二百六十七條、第四十一條第一項前段、第七十四條第一款、
第二百六十六條第二項、第三十八條第一項第二款，罰金罰鍰提高標準條例第一條前
段、第二條，判決如主文。
本案經檢察官李芳瑜到庭執行職務。
中    華    民    國      九十      年       十       月     二十二     日
                          臺灣彰化地方法院刑事第二庭
                              審判長法官  林  欽  章
                              法      官  李  水  源
                              法      官  秦  慧  君
右正本證明與原本無異。
如不服本判決，應於判決送達後十日內向本院提出上訴（須附繕本）。
                              法院書記官  楊  年  雄
中    華    民    國      九十      年       十       月     二十六     日
刑法第二百六十七條
以賭博為常業者，處二年以下有期徒刑，得併科一千元以下罰金。


司法院資訊處製作；財團法人民間司法改革基金會備份。
